臺灣臺南地方法院民事裁定
110年度聲字第177號
聲  請  人  陳昭成律師即陳福春之破產管理人

上列聲請人因陳福春破產宣告事件，聲請核定破產管理人報酬，
本院裁定如下：
    主    文
聲請人擔任陳福春破產管理人迄民國111年4月29日止之報酬核定
為新臺幣捌萬元。
    理    由
一、聲請意旨略以：聲請人前經本院107年度破字第1號民事裁定
    選任為陳福春之破產管理人後，移以本院107年度執破字第3
　　號破產事件執行中。現破產事務已受理申報債權完畢、及收
　　取應收債權及處分部分資產完畢。聲請人處理之破產事務如
　　下：1.提出書狀35份。2.出庭次數8次。3.閱卷次數4次。4.
　　刊登新聞紙2次，並與臺南市政府稅務局、破產人陳福春、
    三大債權人聯絡，製作債權人清冊及破產財團細目表，以及
　　其他破產財團財產相關事宜。爰聲請裁定聲請人之管理報酬
　　等語。
二、按受任人應受報酬者，除契約另有訂定外，非於委任關係終
    止及為明確報告顛末後，不得請求給付，民法第548條第1項
　　定有明文。次按破產管理人之報酬，由法院定之。又破產管
　　理人之報酬為財團費用，應先於破產債權，隨時由破產財團
　　清償之。破產法第84條、第95條第1項第3款、第97條分別定
　　有明文。是以破產管理人固基於委任關係管理應屬破產財團
　　之財產，惟審酌上開破產法相關規定，為使破產管理人之報
　　酬得受分配，自應許其於破產程序終結前，向法院聲請核定
　　其報酬。再按法院為破產管理人報酬之核定，應斟酌破產事
　　件之繁簡、破產事件價額、當事人所受利益程度、破產管理
　　人擔任工作期間之長短及其付出辛勞之程度、同業標準、破
    產管理人之地位暨分配財團之多寡等一切情形而就具體個案
    加以判斷，不宜單憑破產財團財產價值之一定比例定之。
三、經查：
　㈠本院於107年5月22日裁定宣告破產人陳福春破產，並選任聲
　　請人陳昭成律師擔任破產管理人，有本院107年度破字第1號
　　民事聲請卷可稽。又本件破產程序雖尚未終結，惟破產財團
　　待處分事務僅餘本件破產管理人報酬之核定及前揭拍賣取得
　　之分配款分配予債權人之事宜，至破產財團中坐落臺南市○
　　○區○○段000○00000地號等二筆土地部分，則經破產管理
　　人、破產監查人及債權人於債權人會議中同意上開二筆土地
　　由債權人依強制執行程序進行拍賣，本件以破產無實益裁定
　　終結等情，此有聲請人110年10月29日民事聲請狀（本院收
    文戳章日期為110年11月1日）及本院107年度執破字第3號卷
　　宗可參，則依前揭規定及說明，本件破產事件業已擬將終結
　　，是聲請人聲請核定破產管理人報酬，應無不可。
　㈡本院審酌本件無破產優先債權人，普通債權人人數為3人，已
    申報之破產債權本金為260,320,951元，其債權及相關申報
    程序，尚稱單純；而破產人之資產如本院107年度破字第1
　　號民事裁定所示，包括四筆土地，另由臺灣臺南地方檢察署
　　扣押之吉普車一輛；以及破產管理人陳報破產財團財產所列
　　之鑑定價格，總計7,631,470元，經核資產種類單純，惟須
    經估價後拍賣或變賣之程序，始得轉換成金錢，併考量本院
　　107年度破字第1號民事裁定係於107年5月22日移請民事執行
　　處執行破產程序，至聲請人於110年11月1日提出本件聲請，
　　是聲請人任職破產管理人期間約3年5月餘、管理事務過程如
　　前開聲請人之主張，惟其中坐落臺南市○○區○○段000○0
　　0000地號等二筆土地經破產管理人、破產監查人及債權人於
　　債權人會議中同意由債權人依強制執行程序進行拍賣，另吉
　　普車部分則由臺灣臺南地方檢察署進行拍賣，以及尚未將已
　　執行所得款項分配予債權人等情，暨律師同業收受酬金標準
　　，認本件核定破產管理人之報酬迄民國111年4月29日止為80
　　,000元，應屬適允；至破產財團中坐落臺南市○○區○○段
　　000○00000地號等二筆土地部分，目前經破產管理人、破產
　　監查人及債權人於債權人會議中同意上開二筆土地由債權人
　　依強制執行程序進行拍賣，業經認定如上，則嗣後破產管理
　　人就此部分是否須另為其他破產管理人職務，尚屬無法確定
　　，爰不列入本件核定報酬範圍，併予敘明。
四、依破產法第84條，裁定如主文。
中　　華　　民　　國　　111 　年　　4 　　月　　29　　日
                    民事第四庭  法  官　張家瑛
以上正本係照原本作成。
如對本裁定抗告須於收受裁定正本後10日內向本院提出抗告狀，
並應繳納抗告費新台幣1,000元整。
中　　華　　民　　國　　111 　年　　4 　　月　　29　　日
                                書記官  陳雅婷